【裁判字號】    98,上易,500
【裁判日期】    980324
【裁判案由】    竊盜
【裁判全文】
臺灣高等法院臺中分院刑事判決         98年度上易字第500號
上  訴  人
即  被  告  甲○○
上列上訴人因竊盜案件，不服臺灣臺中地方法院九十八年度易字
第三二號中華民國九十八年一月二十二日第一審判決（起訴案號
：臺灣臺中地方法院檢察署九十七年度偵字第二七八三八號），
提起上訴，本院判決如下：
    主  文
上訴駁回。
    理  由
一、按依刑事訴訟法第三百五十條、第三百六十一條、第三百六
    十二條、第三百六十七條規定，不服地方法院之第一審判決
    而上訴者，須提出上訴書狀，並應敘述具體理由，為上訴必
    備之程式；其所提出之書狀未敘述上訴理由，或僅曾以言詞
    陳述上訴理由者，均應於上訴期間屆滿後二十日內補提理由
    書於第一審法院。第一審法院經形式審查，認逾期未補提上
    訴理由者，應定期間先命補正；逾期未補正者，為上訴不合
    法律上之程式，應以裁定駁回。倘已提出上訴理由，但所提
    非屬具體理由者，則由第二審法院以上訴不合法律上之程式
    ，判決駁回。而所謂具體理由，必係依據卷內既有訴訟資料
    或提出新事證，指摘或表明第一審判決有何採證認事、用法
    或量刑等足以影響判決本旨之不當或違法，而構成應予撤銷
    之具體事由，始克當之（例如：依憑證據法則具體指出所採
    證據何以不具證據能力，或依憑卷證資料，明確指出所為證
    據證明力之判斷如何違背經驗、論理法則）；倘僅泛言原判
    決認定事實錯誤、違背法令、量刑失之過重或輕縱，而未依
    上揭意旨指出具體事由，或形式上雖已指出具體事由，然該
    事由縱使屬實，亦不足以認為原判決有何不當或違法者（例
    如：對不具有調查必要性之證據，法院未依聲請調查亦未說
    明理由，或援用證據不當，但除去該證據仍應為同一事實之
    認定），皆難謂係具體理由，俾與第二審上訴制度旨在請求
    第二審法院撤銷、變更第一審不當或違法之判決，以實現個
    案救濟之立法目的相契合，並節制濫行上訴（最高法院九十
    七年度臺上字第八九二號刑事判決意旨參照）。
二、經查：本件上訴人即被告甲○○雖於民國九十八年二月十三
    日向原審法院具狀提出刑事上訴狀，惟僅記載「除理由另狀
    補陳外」，嗣於九十八年三月六日上訴人即被告甲○○補提
    出上訴理由狀，惟經核所提出之上訴理由，僅陳述略稱：被
    告甲○○於（九十七年八月十八日於刑紋字第０九七０一二
    二四三九）號鑑驗書附卷可稽，而被告坦承不諱，期間出庭
    都相當懊悔，事後也曾找被害人福德祠總幹事盧彝國和解賠
    償該祠院損失，而被害人盧彝國總幹事願意原諒被告之偷竊
    行為，而被告希望法院能因被告年少輕狂，做事衝動，沒有
    想到後果的嚴重性，而犯此大錯，希望法院能再給被告一次
    改過自新的機會，被告定當痛定思痛，給予判決上能夠從輕
    量刑，懇請法院准予被告上訴之機會，如蒙恩准，深感德澤
    等語。
三、本院查：
（一）上訴人即被告因不服地方法院之第一審判決而於九十八年
      二月十三日向原審法院具狀提出刑事上訴狀，惟僅記載「
      除理由另狀補陳外」，嗣於九十八年三月六日補提出上訴
      理由狀敘明上訴之理由，則依刑事訴訟法第三百六十一條
      第二項條文、立法修正理由及上開最高法院判決意旨，被
      告倘已提出上訴理由，但所提非屬具體理由者，則由第二
      審法院以上訴不合法律上之程式，以判決駁回之。至於上
      訴理由是否具體，係屬第二審法院審查範圍，則不在命補
      正之列（參見法院辦理刑事訴訟案件應行注意事項第一百
      六十二點），合先敘明。
（二）經核上開上訴人所提之上訴理由，要非屬所謂之具體理由
      【即必須依據卷內既有訴訟資料或提出新事證，具體指摘
      或表明第一審判決有何採證認事、用法或量刑等足以影響
      判決本旨之不當或違法，而構成應予撤銷之具體事由，始
      克當之（例如：依憑證據法則具體指出所採證據何以不具
      證據能力，或依憑卷證資料，明確指出所為證據證明力之
      判斷如何違背經驗、論理法則），最高法院九十七年度臺
      上字第八九二號判決意旨參見】，而上訴人在原審審理中
      本即為有罪之陳述，復表明無證據調查，承認犯罪，有原
      審九十八年一月十四日審判筆錄可稽。綜上，本件被告上
      訴理由僅泛言：被告甲○○於（九十七年八月十八日於刑
      紋字第０九七０一二二四三九）號鑑驗書附卷可稽，而被
      告坦承不諱，期間出庭都相當懊悔，事後也曾找被害人福
      德祠總幹事盧彝國和解賠償該祠院損失，而被害人盧彝國
      總幹事願意原諒被告之偷竊行為，而被告希望法院能因被
      告年少輕狂，做事衝動，沒有想到後果的嚴重性，而犯此
      大錯，希望法院能再給被告一次改過自新的機會，被告定
      當痛定思痛，給予判決上能夠從輕量刑，懇請法院准予被
      告上訴之機會，如蒙恩准，深感德澤為上訴之理由，而俱
      未依法指摘或表明第一審判決有何採證認事、用法或量刑
      等足以影響判決本旨之不當或違法，而構成應予撤銷之具
      體事由，揆諸上開最高法院判決意旨，及依「程序優先於
      實體」之刑事訴訟法原則，本件上訴自不合法定上訴程式
      ，應予駁回，並不經言詞辯論為之。
據上論斷，應依刑事訴訟法第三百六十七條前段、第三百七十二
條，判決如主文。
中    華    民    國    98    年    3     月    24    日
            刑事第九庭    審判長法  官  江  德  千
                                法  官  賴  妙  雲
                                法  官  許  旭  聖
以上正本證明與原本無異。
不得上訴。
                                書記官  紀  美  鈺
中    華    民    國    98    年    3     月    24    日


司法院資訊處製作；財團法人民間司法改革基金會備份。
